【裁判字號】    99,審勞執,29
【裁判日期】    990810
【裁判案由】    勞資爭議執行裁定事件
【裁判全文】
臺灣高雄地方法院民事裁定            99年度審勞執字第29號
聲  請  人  甲○○
相  對  人  余添財即翔瑋實業社之負責人
上列當事人間請求勞資爭議執行裁定事件，本院裁定如下：
  主  文
高雄市政府民國九十九年五月十日勞資爭議調解紀錄調解結論所
載：「(一)資方（翔瑋實業社之負責人余添財）同意給付勞方（甲
○○君）新台幣肆拾伍萬元整，勞資雙方達成和解，資方並分四
期匯款匯入勞方薪資帳戶內（郵局帳號：0000000000000 ）。第
一期於九十九年六月三十日前匯入新台幣貳拾伍萬元，其餘九十
九年七月三十一日前匯入新台幣陸萬元，九十九年八月三十一日
前匯入新台幣陸萬元，九十九年九月三十日匯入新台幣捌萬元。
資方如有任一期金額未如期匯入勞方薪資帳戶內，視為全部到期
」，准予強制執行。
其餘聲請駁回。
  理  由
一、聲請意旨略以：伊與相對人間因給付工資及雜支爭議，前經
    高雄市政府勞資爭議調解委員會調解，雙方並於民國99年5
    月10日調解成立，相對人同意給付聲請人新台幣（下同）45
    0,000 元，並應分別於99年6 月30日、7 月31日、8 月31日
    、9 月30日各給付聲請人25萬元、6 萬元、6 萬元及8 萬元
    ，惟相對人未依約履行，依調解內容視為全部到期，爰依勞
    資爭議處理法37條規定，聲請准予強制執行等語。
二、按勞資爭議經調解成立或仲裁者，當事人一方不履行其義務
    時，他方得向該管法院聲請裁定強制執行，勞資爭議處理法
    37條第1 項前段定有明文。經查，本件聲請人主張之勞資爭
    議，業經高雄市政府依勞資爭議處理法規定，作成調解方案
    ，並經勞資爭議雙方同意在調解紀錄簽名，有聲請人提出之
    高雄市政府99年5 月13日高市府勞二字第0990027213號函及
    所附之勞資爭議調解紀錄在卷可稽。依該次調解記錄所示，
    足認兩造確就相對人願給付聲請人如主文所示款項成立調解
    。又相對人屆期未依約履行其義務，亦經聲請人陳明在卷，
    是相對人既未依上開調解履行，則揆諸上開說明，聲請人聲
    請准予強制執行，即無不合，應予准許。另聲請人就法定利
    息一併聲請准予強制執行，惟法定利息部分並非調解成立之
    內容，依法自不得准予強制執行。又取得本件之執行名義及
    執行費用，依勞資爭議處理法第37條第1 項前段規定係免繳
    納裁判費及執行費，是聲請由相對人負擔亦不合法，均應予
    駁回。
三、據上論結，依勞資爭議處理法第37條第1 項前段，裁定如主
    文。
中    華    民    國    99    年    8     月    10    日
                  民事第二庭法  官  柯彩燕
如對本裁定抗告須於裁定送達後10日內向本院提出抗告狀，並繳
納裁判費新台幣1,000元。
以上正本證明與原本無異。
中    華    民    國    99    年    8     月    10    日
                            書記官  鄭永媚

司法院資訊處製作；財團法人民間司法改革基金會備份。
